【裁判字號】    97,交抗,676
【裁判日期】    970611
【裁判案由】    違反道路交通管理處罰條例
【裁判全文】
臺灣高等法院交通事件裁定             97年度交抗字第676號
抗  告  人
即受處分人  甲○○
                      樓
上列抗告人因違反道路交通管理處罰條例案件，不服臺灣臺北地
方法院，中華民國97年3月26日所為裁定（97年度交聲字第345號
），提起抗告，本院裁定如下：
    主  文
抗告駁回。
    理  由
一、本件抗告意旨略以：
（一）抗告人以民國（九十六年）三月二十二日下午四時向警政
      署聲請申訴異議，由內政部警政署關高專員，通知介壽派
      出所所長陳泰元處理，邀約九十六年三月二十二日下午十
      四時在所長室處理，抗告人說明舉證、照片、錄影帶以及
      證人東風雜誌社長謝育安在場，所長陳泰元當面告知處理
      ，到目前為止，尚未處理。
（二）九十六年七月十八日向受處分人送達文書，抗告人家人皆
      無接收。也未通知黏貼於台北市北投區○○○路○段三一
      六巷三八號住宅，拍照存證送達。
（三）九十六年三月二十二日十四時十分五十五秒，抗告人與虞
      逸南同時停在貴陽街機車專用格待紅綠燈，虞逸南停在後
      面左邊，兩人看相同紅綠燈，同時停在貴陽街機車專用格
      待等綠燈亮，檢察官問虞逸南時，其以抗告人煞車不及，
      強行紅燈左轉，與事實不符。虞逸南並沒有舉證附強行紅
      燈違規照片，卷宗以附現場圖為證。
（四）抗告人第一次被罵「白目」時，用SD靜態照片，從照片看
      虞逸南臉部朝下，有照片為證，時間為九十六年三月二十
      二日十四時十一分一秒，而錄影帶HD-DVD，時間為九十六
      年三月二十二日十四時十一分八秒，有四秒鐘虞逸南第二
      次罵白目，從錄影帶中確實可觀之罵人動作。虞逸南看到
      錄影機在攝影有在迴避，可當面對質看錄影帶。證人許榮
      桂支援時，時間為九十六年三月二十二時十四時二十分來
      到面前，推抗告人錄影機大幅振盪，錄影帶畫面可得知，
      爰依刑事訴訟法二百六十條第一項發現新事實或新證據云
      云。
二、按受處分人不服道路交通管理處罰條例第八條主管機關所為
    之處罰，得於接到裁決書之翌日起二十日內，向管轄地方法
    院聲明異議，道路交通管理處罰條例第八十七條第一項定有
    明文。交通法庭認聲明異議不合法律上之程式，且無從補正
    者，應以裁定駁回之，道路交通案件處理辦法第十八條亦定
    有明文。
三、原處分意旨以：受處分人於九十六年三月二十二日十四時十
    五分許，騎乘車號Ｍ二Ｚ—五六六號機車行經臺北市○○街
    、公園路口時，未依號誌指示停等紅燈，逕自直行穿越，經
    警舉發「駕車行經有燈光號誌管制之交岔路口闖紅燈」之違
    規，原處分機關乃依道路交通管理處罰條例第五十三條第一
    項規定，裁處罰鍰新臺幣四千五百元，並依同條例第六十三
    條規定，記違規點數三點。抗告人之原異議意旨以：案發當
    時係綠燈左轉公園路，並無違規事實，但警察硬說是違規云
    云向原審聲明異議。原審以原處分機關於九十六年七月五日
    所為之北市裁四字第裁22-AEB906938號裁決書，經原處分機
    關交郵政機關於九十六年七月十八日向受處分人住所臺北市
    北投區○○○路○段三一六巷三八號一樓為送達，因未獲會
    晤應受送達人本人，亦無受領文書之同居人、受僱人或應受
    送達處所接收郵件人員，而將該文書寄存於一德郵局，並製
    作送達通知書二份，一份黏貼於應受送達人住居所門首，一
    份置於該受送達處所信箱，以為送達，依行政程序法第七十
    四條第一、二項之規定，已於九十六年七月十八日發生送達
    效力，惟抗告人即異議人遲至九十七年二月四日始具狀向原
    審法院聲明異議，已逾越上開法定異議期間，揆諸首開規定
    ，其異議自不合法律程式，且無從補正，認抗告人之異議於
    法未合，而以裁定予以駁回。
四、經查：本件原處分機關於九十六年七月五日所為之北市裁四
    字第裁22-AEB906938號裁決書，確經原處分機關交郵政機關
    於九十六年七月十八日向受處分人住所臺北市北投區○○○
    路○段三一六巷三八號一樓為送達，因未獲會晤應受送達人
    本人，亦無受領文書之同居人、受僱人或應受送達處所接收
    郵件人員，而將該文書寄存於一德郵局，並製作送達通知書
    二份，一份黏貼於抗告人即應受送達人住居所門首，一份置
    於該受送達處所信箱，以為送達等情，有原處分機關送達證
    書在卷可憑，應堪認為真實；是依行政程序法第七十四條第
    一、二項之規定，該送達已於九十六年七月十八日發生送達
    效力。而本件抗告人之聲明異議，自應於接到裁決書之翌日
    起二十日內即需向原審法院提出，然而異議人卻遲至九十七
    年二月四日始具狀向原審法院聲明異議，顯已逾越上開法定
    異議期間，揆諸首開規定，其異議自不合法律程式，且無從
    補正。是原審以本件異議不合法，而以裁定駁回，經核其認
    事用法均無不合。本件抗告人之抗告意旨徒以舉發機關並未
    附強行紅燈違規之相片為證，其未違規，及空言否認送達之
    文書並未黏貼於抗告人即應受送達人住居所門首等為由，指
    摘原裁定不當，難認為有理由，應予駁回。
五、據上論結，應依道路交通案件處理辦法第二十六條，刑事訴
    訟法第四百十二條，裁定如主文。
中    華    民    國    97    年    6     月    11    日
                  刑事第十六庭審判長法  官  溫耀源
                                    法  官  王敏慧
                                    法  官  許增男
以上正本證明與原本無異。
不得再抗告。
                                    書記官  葉金發
中    華    民    國    97    年    6     月    12    日


司法院資訊處製作；財團法人民間司法改革基金會備份。
